臺灣板橋地方法院刑事判決　　　　　　 100年度易字第1686號
公　訴　人　臺灣板橋地方法院檢察署檢察官
被　　　告　潘震宇
上列被告因竊盜等案件，經檢察官提起公訴（100 年度偵緝字第
879 號、第880 號），嗣因被告就被訴事實為有罪之陳述，本院
告知被告簡式審判程序之旨，並聽取當事人之意見後，裁定改依
簡式審判程序進行，判決如下：
    主  文
潘震宇攜帶兇器踰越安全設備竊盜，累犯，處有期徒刑拾月；又
共同攜帶兇器踰越安全設備竊盜，累犯，處有期徒刑玖月。應執
行有期徒刑壹年陸月。
    事  實
一、潘震宇前因竊盜案件，經本院於民國95年12月28日以95年度
    簡字第7725號判處有期徒刑4 月，並於96年1 月19日確定。
    嗣經入監執行後，復經本院以96年度聲減字第1527號裁定減
    刑為有期徒刑2 月確定，而於96年7 月19日繳納易科罰金而
    執行完畢。
二、詎其猶不知悔改，竟基於意圖為自己不法所有之竊盜犯意，
    於98年7 月24日上午11時許，至詹伊凱位於臺北縣中和市（
    現改制為新北市中和區○○○路335 號5 樓之2 之住處前，
    徒手將該住處廁所氣窗卸下後，自該窗戶處攀爬踰越入內，
    並基於毀損之犯意，持其在該住處內所拿取之客觀上足對人
    之生命、身體、安全構成威脅，具有危險性之老虎鉗1 支，
    破壞詹伊凱房門之門鎖，足以生損害於詹伊凱，進而竊取詹
    伊凱所有之黃金（小金元寶6 個、項鍊）、銀飾品、銀耳環
    、銀項鍊、銀袖扣、皮繩金飾、珍珠耳環、大黑包包各1 個
    、玉手鐲2 個、古幣10多枚、電腦、PDA 、硬碟、翻譯機、
    NDS 電玩、隨身聽各1 台、手機2 支、皮件5 件、房地契及
    現金新台幣2 萬多元等物，得手後旋即逃逸。嗣因詹伊凱於
    同日下午3 時9 分許返回上開住處後，發覺遭竊，旋即報警
    處理，經警採集現場指紋送請內政部警政署刑事警察局鑑定
    後，發現與該局檔存之潘震宇右拇指指紋相符，始循線查獲
    上情。
三、潘震宇復與其女友李珺平共同基於意圖為自己不法所有之竊
    盜及毀損之犯意聯絡，於98年10月29日下午1 時40分許，至
    林炳亮位於臺北縣土城市（現改制為新北市土城區○○○路
    77巷6 弄5 號之住處附近，先由潘震宇至該住處後門確認無
    人在家後，再由李珺平至該住處前門處負責把風。其後潘震
    宇即持裝有客觀上足對人之生命、身體、安全構成威脅，具
    有危險性之老虎鉗、螺絲起子各1 支之包包，至該住處後門
    前，以螺絲起子將該住處後門上方之鋁窗拆卸後，並踩在設
    置於該處前之水龍頭上，自該鋁窗處攀爬踰越入內，因而踩
    壞該水龍頭，足以生損害於林炳亮。潘震宇順利入內後，即
    竊取林炳亮住處內之不詳財物，並將之裝放於其同時所竊之
    林炳亮女兒所有之手提袋內而得手。適潘震宇猶在行竊之際
    ，林炳亮與其妻適返回上開住處，李珺平即藉詞與林炳亮搭
    訕，欲拖延林炳亮與其妻入內而使潘震宇得有時間逃逸。潘
    震宇因恐遭林炳亮發覺逮捕，遂將其所竊得之上開手提袋連
    同其內財物，均丟棄於上開住處後巷，旋即逃離現場。嗣因
    林炳亮返回上開住處時，遭逢李珺平搭訕，察覺有異，隨即
    繞至其住處後門查看，恰發現潘震宇從後門逃離，因而發覺
    遭竊，立刻報警處理，經警採集現場指紋送請內政部警政署
    刑事警察局鑑定後，發現與該局檔存之潘震宇右拇指指紋相
    符，始循線查獲上情。
四、案經詹伊凱訴由臺北縣（現改制為新北市）政府警察局中和
    第一分局及林炳亮訴由臺北縣政府警察局土城分局報告臺灣
    板橋地方法院檢察署檢察官偵查起訴。
    理  由
壹、程序方面
    按本件被告潘震宇所犯係死刑、無期徒刑、最輕本刑為3 年
    以上有期徒刑以外之罪，其於準備程序就前揭被訴事實為有
    罪之陳述，經法官告知簡式審判程序之旨，並聽取其與公訴
    人之意見後，本院認無不得或不宜改依簡式審判程序進行之
    處，爰依刑事訴訟法第273 條之1 第1 項，裁定本件改依簡
    式審判程序，合先敘明。
貳、實體方面
  一、認定事實部分
    (一)訊據被告潘震宇對其於前開時、地竊盜及毀損之犯罪事實
      均已坦承不諱，核與其於偵查中所供大致相符；又前揭住
      處分別遭竊及受有毀損之事實，亦經告訴人詹伊凱、林炳
      亮於警詢及偵查中中陳明在卷；嗣經警方先後採集現場指
      紋送請內政部警政署刑事警察局鑑定後，均發現與該局檔
      存之被告右拇指指紋相符，此有該局98年9 月25日刑紋字
      第0980116102號、98年11月24日刑紋字第0980158812號鑑
      驗書暨勘查採證同意書、證物清單各1 份在卷可稽，此外
      本件復有告訴人詹伊凱住處遭竊之監視錄影翻拍照片5 幀
      、現場採證照片6 張及告訴人林炳亮住處遭竊之監視錄影
      翻拍照片8 幀、現場採證照片9 張附卷為佐。綜上所述，
      足徵被告之自白核與事實相符，其所為自白當堪採信，是
      以本件事證已臻明確，被告之犯行應堪認定。
    (二)至被告雖指稱本件竊盜告訴人詹伊凱住處財物之犯行，乃
      係其與陳冠霖共同所為云云。然查，此節業經陳冠霖於警
      詢、偵查中均否認在卷；而警方於案發現場採集指紋送驗
      之結果，亦僅有比對出與被告右拇指指紋相符，而無比對
      出與陳冠霖指紋相符之情形，則陳冠霖究否確有與被告共
      同為本件竊盜犯行，殊屬有疑。再者，被告於警詢、偵查
      中對於陳冠霖究竟如何與其共同行竊，前後所述亦甚有歧
      異。是以被告指稱陳冠霖亦有參與竊盜云云，自難遽認為
      實。
    (三)公訴意旨固認被告竊盜告訴人林炳亮住處財物，因林炳亮
      恰巧返家，被告遂逃逸而未得逞，因認被告所為係屬竊盜
      未遂云云。惟按竊盜罪既遂與未遂之區別，應以所竊之物
      已否移入自己權力支配之下為標準。若已將他人財物移歸
      自己所持，即應成立竊盜既遂罪。至其後將已竊得之物遺
      棄逃逸，仍無妨於該罪之成立（參見最高法院17年上字第
      509 號判例意旨）。查本件被告於偵查中供稱：「我將偷
      到的東西放在包包裡，來不及拿就離開了」等語，核與告
      訴人林炳亮於偵查中所證：「（問：失竊物品？）家裡三
      個房間及客廳都被翻過，他偷的東西來不及帶走丟在後巷
      」、「（問：竊賊丟在後巷的東西用何物品包裝？）我女
      兒的一個手提袋」等語相符，可知被告業已在告訴人林炳
      亮之住處內竊取若干財物，並將之裝放在告訴人林炳亮之
      女所有之手提袋內，足見被告所竊該等財物已移歸被告所
      持，業在被告實力支配之下，依首揭判例意旨，被告當已
      該當竊盜既遂罪無疑，而非僅止於未遂；至被告嗣後因發
      現告訴人林炳亮返家，乃遺棄其所竊得之上開財物而逃逸
      ，仍不能阻免其竊盜既遂之成立。故公訴意旨認被告所為
      僅係竊盜未遂云云，自有誤解，容難採認。
  二、論罪科刑部分
    (一)比較新舊法部分
      查被告行為後，刑法第321 條加重竊盜罪之規定業於100
      年1 月26日修正公布，並自同年1 月28日施行。該罪修正
      前之法定刑為「六月以上五年以下有期徒刑」，修正後之
      法定刑則為「六月以上五年以下有期徒刑，得併科新台幣
      十萬元以下罰金」，可見修正後之法定刑除原本之有期徒
      刑外，另增加得併科罰金之處罰；又修正前該條第1 項第
      1 款原規定「『於夜間』侵入住宅或有人住居之建築物、
      船艦或隱匿其內而犯之者」，始構成該款之加重竊盜罪，
      亦即上開侵入竊盜行為若非「於夜間」所為，除另有符合
      其他加重竊盜之要件，否則僅屬刑法第320 條第1 項之普
      通竊盜罪，然修正後該條款則刪除『於夜間』之文字，故
      於包括日間在內之任何時刻侵入住宅或有人住居之建築物
      、船艦或隱匿其內而竊盜者，均核屬該款所稱之加重竊盜
      罪。經比較新舊法結果，應以修正前之規定有利於被告，
      爰依刑法第2 條第1 項前段規定，適用修正前刑法第321
      條第1 項第2 款、第3 款之規定，合先敘明。
    (二)查被告先後持以行竊之老虎鉗、螺絲起子衡情應具有相當
      長度，且既足以作為撬壞門鎖或拆卸鋁窗之用，顯係相當
      鋒利、質地堅硬之金屬器具，要非細微不足以行兇之物，
      當屬客觀上足對人之生命、身體、安全構成威脅，具有危
      險性之兇器無疑；又刑法第321 條第1 項第2 款之「其他
      安全設備」，係指門扇、牆垣以外，依通常觀念足認防盜
      之一切設備而言，諸如門鎖、窗戶、冷氣孔、房間門或通
      往陽台之門均屬之，故本件被告均以攀爬踰越窗戶之方式
      行竊，當係踰越安全設備竊盜甚明。是核被告所為，均係
      犯修正前刑法第321 條第1 項第2 款、第3 款之攜帶兇器
      踰越安全設備竊盜罪（二罪）及刑法第354 條之毀損罪（
      二罪）。公訴意旨認被告竊取告訴人林炳亮住處財物之犯
      行係屬竊盜未遂云云，容有誤會，已見前述。又參諸最高
      法院27年上字第1887號判例意旨，說明「毀越門扇而入室
      行竊，其越入行為即屬侵入住宅，已結合於所犯加重竊盜
      之罪質中，無更行構成侵入住宅罪之理」，本件被告攜帶
      兇器踰越安全設備侵入各該告訴人住宅內行竊，依上開說
      明，被告越入各該告訴人住宅內之行為，已結合於所犯加
      重竊盜罪質中，均不另論構成侵入住宅罪（參見臺灣高等
      法院100 年度上易字第1074號判決意旨）。是公訴意旨認
      被告竊取告訴人林炳亮住處財物部分，因告訴人林炳亮復
      有提出侵入住宅之告訴，遂認被告於此部分尚有構成刑法
      第306 條第1 項之侵入住宅罪，自有未洽。被告與李珺平
      就竊取告訴人林炳亮住處財物之攜帶兇器踰越安全設備竊
      盜犯行及毀損犯行，有犯意聯絡及行為分擔，均為共同正
      犯。被告先後各以一侵入行竊之行為，同時觸犯攜帶兇器
      踰越安全設備竊盜及毀損之罪名，且被告以一竊盜告訴人
      林炳亮住處財物之行為，同時侵害告訴人林炳亮及其女兒
      之財產法益，均為想像競合犯，依刑法第55條規定，應各
      從一重之攜帶兇器踰越安全設備竊盜罪處斷。被告所犯攜
      帶兇器踰越安全設備竊盜二罪，犯意各別，行為互殊，應
      予分論併罰。被告前有如犯罪事實欄所載之論罪科刑及執
      行完畢之紀錄，此有臺灣高等法院被告前案紀錄表1 份在
      卷可按，其受有期徒刑執行完畢，於5 年以內故意再犯本
      件最重本刑為有期徒刑以上之罪，均為累犯，應依刑法第
      47條第1 項規定，各加重其刑。
    (三)本院審酌被告正值青壯，本應依循正軌賺取財物，詎其不
      思此為，竟以前揭攜帶兇器侵入他人住處行竊之手法，竊
      取前揭財物，除使各該被害人權益受損，致使社會治安益
      形敗壞外，亦將使各該被害人心理上留下遭人入侵受害之
      負面陰影，是被告所為自應分別受有相當程度之刑事非難
      ；惟另考量被告於犯後已能坦承犯行，且於行竊告訴人林
      炳亮住處財物部分，固已竊得財物，但嗣後將之遺棄逃逸
      ，所生危害稍有減輕，兼衡被告之犯罪動機、目的、手段
      、所造成之損害、素行紀錄、智識程度非高（學歷為高中
      畢業）及其家庭狀況（家境係屬貧寒）等一切情狀，酌情
      分別量處如主文所示之刑，並定其應執行之刑，以資懲儆
      。至被告持以行竊告訴人詹伊凱住處財物之老虎鉗1 支，
      依被告所稱，係在告訴人詹伊凱住處所拿取，並非被告所
      有，此外並無證據證明係屬被告所有，自不得併予宣告沒
      收；被告另持以行竊告訴人林炳亮住處財物之老虎鉗、螺
      絲起子各1 支，雖係供犯罪所用，且衡情固係被告所有，
      但並未扣案，距今時日亦已甚久，為免本案將來確定後執
      行上之困擾，爰亦不予宣告沒收。
據上論斷，應依刑事訴訟法第273 條之1 第1 項、第299 條第1
項前段，刑法第2 條第1 項前段、第28條、修正前刑法第321 條
第1 項第2 款、第3 款、刑法第354 條、第55條、第51條第5 款
、第47條第1 項，刑法施行法第1 條之1 第1 項、第2 項前段，
判決如主文。
本案經檢察官黃致中到庭執行職務。
中    華    民    國   100    年    6     月    29    日
                  刑事第十七庭  法  官  陳信旗
以上正本證明與原本無異。
如不服本判決，應於判決送達後10日內敘明上訴理由，向本院提
出上訴狀 (應附繕本) ，上訴於臺灣高等法院。其未敘述上訴理
由者，應於上訴期間屆滿後20日內向本院補提理由書，「切勿逕
送上級法院」。
                                書記官  陳金鳳
中    華    民    國   100    年    6     月    29    日
附錄本判決論罪科刑之法條：
修正前刑法第321 條
    犯竊盜罪而有左列情形之一者，處6 月以上、5 年以下有期
    徒刑：
    一、於夜間侵入住宅或有人居住之建築物、船艦或隱匿其內
        而犯之者。
    二、毀越門扇、牆垣或其他安全設備而犯之者。
    三、攜帶兇器而犯之者。
    四、結夥三人以上而犯之者。
    五、乘火災、水災或其他災害之際而犯之者。
    六、在車站或埠頭而犯之者。
    前項之未遂犯罰之。
刑法第354 條
    毀棄、損壞前二條以外之他人之物或致令不堪用，足以生損
    害於公眾或他人者，處2 年以下有期徒刑、拘役或5 百元以
    下罰金。